臺灣南投地方法院民事裁定           110年度司繼字第139號
 
聲　請　人　徐正樹　

受　選任人　張麗卿
上列聲請人聲請選任被繼承人蔣明珠遺產管理人事件，本院裁定
如下：
    主  文
選任張麗卿為被繼承人蔣明珠（女，民國00年0月00日生，身分
證統一編號：Z000000000號，原住南投縣○○市○○路○段000
巷00號）之遺產管理人。
准對被繼承人蔣明珠之繼承人為承認繼承之公示催告。
被繼承人蔣明珠之繼承人，應自前項公示催告最後登載新聞紙之
日起七個月內承認繼承，上述期限屆滿，無繼承人承認繼承時，
被繼承人蔣明珠之遺產，於清償債權並交付遺贈物後，如有剩餘
，即歸屬國庫。
程序費用新臺幣壹仟元由被繼承人蔣明珠之遺產負擔。
    理  由
一、按先順序繼承人均拋棄其繼承權時，由次順序之繼承人繼承
    。其次順序繼承人有無不明或第四順序之繼承人均拋棄其繼
    承權者，準用關於無人承認繼承之規定。繼承開始時，繼承
    人之有無不明者，由親屬會議於一個月內選定遺產管理人，
    並將繼承開始及選定遺產管理人之事由，向法院報明。無親
    屬會議或親屬會議未於一個月內選定遺產管理人者，利害關
    係人或檢察官，得聲請法院選任遺產管理人，並由法院依前
    項規定為公示催告。民法第1176條第6項、第1177條、第117
    8條第2項分別定有明文。
二、聲請意旨略以：聲請人與被繼承人蔣明珠同為第三人徐東之
    繼承人，徐東遺有新北市○○區○○段000地號土地，而被
    繼承人於民國108年6月14日死亡後，其繼承人均已拋棄繼承
    ，是否有其他繼承人不明，且其親屬會議並未於一個月內選
    定遺產管理人，致聲請人無法對上開遺產行使權利，爰基於
    利害關係人地位，依法聲請選任被繼承人之遺產管理人等語
    。
三、經查，聲請人主張之上開事實，業據其提出戶籍謄本、繼承
    系統表、土地登記謄本及本院108年度司繼字第417號、539
    號拋棄繼承事件當事人資料清單等件為證，並經本院調閱前
    開拋棄繼承事件卷宗核閱屬實。揆諸前揭說明，聲請人據以
    聲請選任遺產管理人，於法有據，應予准許。
四、本院復依職權查詢被繼承人之財產及所得資料，本件被繼承
    人除繼承徐東之上開遺產外，其名下並無財產及所得，為避
    免日後遺產管理人之報酬及墊付之必要費用無法受償，經本
    院於110年5月11日通知聲請人於通知送達翌日起15日內提出
    適於供本院選任為被繼承人遺產管理人之人選，嗣經聲請人
    推薦張麗卿地政士擔任本件被繼承人之遺產管理人，業獲張
    麗卿地政士之同意，有其出具之同意書正本、地政士開業執
    照及身分證影本在卷可稽。從而，本院審酌張麗卿現為執業
    地政士，具有專業知識及能力，如由其擔任被繼承人之遺產
    管理人，應能秉持專業倫理擔當此具公益性質之職務，並順
    利達成管理保存及清算遺產之任務，認由張麗卿地政士擔任
    被繼承人之遺產管理人，應屬適當。爰裁定如主文第1項所
    示，並依法為承認繼承之公示催告。
五、程序費用負擔之依據：家事事件法第127條第4項。
六、如不服本裁定，應於裁定送達後10日內向本院提出抗告狀，
    並繳納抗告費新臺幣1,000元。
中　　華　　民　　國　 110　　年　　7 　　月　　1 　　日
                  家事法庭  司法事務官